臺灣高等法院臺中分院刑事判決　　　　　　　　　　九十一年度上易字第七四號
　　上　訴　人　臺灣臺中地方法院檢察署檢察官
　　被　　　告　丙○○○　女　.
右上訴人因被告竊盜案件，不服台灣台中地方法院九十年度易字第一一○九號中華民
國九十一年三月十五日第一審判決（起訴案號：台灣台中地方法院檢察署九十年度偵
字第四三四○號），提起上訴，本院判決如左：
      主  文
上訴駁回。
      事實及理由
一、本案經本院審理結果，認第一審判決被告無罪，並無不當，應予維持，並引用第
    一審判決書記載之理由（如附件）。
二、本件公訴人之上訴意旨略以：被告丙○○○（以下簡稱為被告）對於案發當日究
    竟以何種交通工具，及與何人共同前往被害人甲○○之住處等細節，於警、偵訊
    及原審法院審理時，前後供述並不一致，顯有隱瞞事實之嫌，而被害人甲○○與
    被告並無仇隙或利害關係，應無故意誣陷被告之理，原審僅以被害人甲○○未於
    偵、審中到庭說明，即未採信其警訊指訴，而為被告無罪之判決，殊有不當，應
    改判被告有罪等情。
三、惟認定犯罪事實應依證據，為刑事訴訟法所明定，故被告否認犯罪事實所持之辯
    解，縱屬不能成立，仍非有積極證據足以證明其犯罪行為，不能遽為有罪之認定
    ；再犯罪事實之認定，應憑證據，如未能發現相當證據，或證據不足以證明被告
    犯罪時，自不能以推測或擬制之方法，以為裁判基礎；以上於最高法院著有三十
    年上字第一八三一號、及四十年台上字第八六號判例可資參照。經查，本案被害
    人甲○○固於警訊有指訴被告犯罪，但被告亦自警訊時起，即已否認伊有與王秋
    棋共謀、並推由王秋棋向被害人甲○○竊取財物之犯行，並辯稱：伊不清楚王秋
    棋有無藉機竊取被害人甲○○之財物等語，更自偵訊時，即否認案發當天係與王
    秋棋等人同行到被害人甲○○之住所。而公訴人於偵查中並未傳訊被害人甲○○
    。經原審多次傳訊，被害人甲○○均不到庭，亦拘提無著。嗣經原審判決被告無
    罪，公訴人提起本件上訴之後，經本院又多次以證人身份傳訊被害人甲○○，其
    亦拒不到庭，再經本院簽發拘票拘提，亦拘提被害人甲○○無著，此有傳票回證
    與台中縣警察局豐原分局拘提未獲報告在卷可稽。按被害人無論有無提出告訴，
    其指證之證明力如何，依照刑事訴訟法第一百五十五條第一項之規定，固屬法院
    自由心證之範圍，惟被告如對被害人之指訴有所爭議之時，依照同法第一百五十
    五條第二項之規定，法院仍應經過合法調查程序，始得採作認定事實之依據。本
    案被告既自警訊時起，以迄偵、審中，均矢口否認伊有與案外人王秋棋及另外一
    名不詳姓名之男子共謀，而推由王秋棋及該名不詳姓名之男子以假借廁所名義伺
    機到被害人甲○○之廚房及二樓下手行竊之犯行，而本案除被害人甲○○之上開
    警訊指述外，亦別無其他旁證可資佐證，且依據本案被害人甲○○之警訊所述，
    被告於上開案發期間，亦有向其購買膏藥並請其敷藥治療背部及手掌疼痛等情事
    ，則被害人甲○○推認被告與王秋棋等人有共謀竊盜之事實依據何在，自應經過
    合法調查程序並予被告有當庭詰問之機會，再由法院依據直接審理結果所獲致之
    心證，而評價被害人甲○○對被告之指訴是否可信。茲被害人甲○○既經原審及
    本院先後以被害人及證人之身份多次合法傳喚均不到庭，且經原審及本院以證人
    之身份拘提無著，則原審法院因而不採取其警訊指述作為認定被告犯罪之證據，
    核無不合。至於被告於警訊中，就被害人甲○○遭竊部分，雖曾供述：「那天我
    有向被害人（即甲○○）稱背部疼痛欲敷藥，敷完藥付被害人新台幣一千一百元
    ，王秋棋是否偽裝借廁所使用而侵入竊取財物我不清楚」等語，但尚不能因其上
    開警訊所供，即認被告在上開警訊時，有供認當天係與王秋棋等人同行到被害人
    甲○○之住所。又其嗣後在偵、審中，就如何到達被害人甲○○之住所，所供雖
    有搭乘機車或計程車之不同，但被告對於未與王秋棋等人同往行竊犯罪，其前後
    之供述並無不一之處。原審法院未依據上情認定被告有罪，亦無不合。再本案被
    告被訴於九十年二月二十六日下午行竊被害人丁○○○財物之犯行，原審判決已
    詳述未認定被告有罪之理由，公訴人就此部分，亦未指謫原審判決有何失當之處
    。綜合上情，本件公訴人之上訴核無理由，應予駁回。
四、本案被告經本院合法傳喚，無正當理由而未於本院審判期日到庭，本院爰不待其
    陳述，逕行判決。
五、據上論斷，應依刑事訴訟法第三百七十三條、第三百六十八條、第三百七十一條
    ，判決如主文。
本案經檢察官乙○○到庭執行職務。
中        華    民        國  九 十 一  年    十二    月　 三十一   日
                                  臺灣高等法院臺中分院刑事第三庭
                                        審判長法　官　陳　朱　貴
                                              法  官  胡  忠  文
                                              法  官　廖  柏  基
右正本證明與原本無異。
不得上訴。
                                              書記官  詹  錫  朋
中        華  　    民        國  九 十 二  年     一     月   　二　   日
                                                                        Ｋ
